臺灣臺中地方法院刑事判決　　　　　　　94年度訴字第3936號
公　訴　人　臺灣臺中地方法院檢察署檢察官
被　　　告　丙○○
　　　　　　　　　　（另案於臺灣臺中監獄臺中分監執行中）
上列被告因搶奪等案件，經檢察官提起公訴（九十四年度偵字第
一八七九八號），本院合議庭裁定改以簡式審判程序審理後，判
決如下：
    主  文
丙○○連續意圖為自己不法之所有，攜帶兇器，搶奪他人之動產
未遂，累犯，處有期徒刑貳年。扣案之美工刀壹支及未扣案之螺
絲起子壹支，均沒收。
    事  實
一、丙○○前曾於民國九十二年間，因違反槍砲彈藥刀械管制條
    例案件，經臺灣高等法院臺中分院於九十二年十二月四日判
    處有期徒刑一年確定，於九十三年十月十五日縮刑期滿而執
    行完畢，仍不知悔改，竟與甲○○（已經審結）共同基於意
    圖為自己不法之所有之概括犯意聯絡，自九十四年十一月八
    日上午十一時二十七分許起至同年十一月十一日下午七時許
    止，由甲○○騎乘懸掛另行竊取之ＭＲ六－六０八號車牌之
    機車搭載丙○○，並由丙○○出手搶奪他人財物方式，而連
    續於如附表編號一至四所示之時間、地點，搶奪蔡謝來喜等
    人所有置於機車上之皮包（詳細之搶奪時間、地點、方式及
    皮包內之物均如附表編號一至四所示），得手後，即將現金
    花用，並將皮包及皮包內之證件丟棄；復意圖為自己不法之
    所有，於九十四年十一月十四日下午七時許之夜間，攜帶客
    觀上足以對人生命、身體構成威脅足供兇器使用之螺絲起子
    一支（未扣案），侵入屬於住宅之臺中縣大里市○○○街八
    一之五號地下室，竊取孫嘉駿所有車號ＪＡＥ－三二三號重
    型機車之車牌一面，得手後，另更換懸掛在其所有之車號Ｎ
    ＱＨ－三五七號機車上，以為供犯搶奪他人財物之用，旋承
    前意圖為自己不法之所有之概括犯意，騎乘上揭懸掛竊得車
    牌之機車，於如附表編號五所示之時間、地點，搶奪乙○○
    所有之皮包（詳細之搶奪時間、地點、方式如附表編號五所
    示），惟因乙○○反抗致未得手，旋即逃離現場而未遂。嗣
    於九十四年十一月十四日下午十一時三十分許，在臺中縣大
    里市○○路五五巷四二弄七號前為警循線查獲。
二、案經臺中縣警察局霧峰分局移送臺灣臺中地方法院檢察署檢
    察官偵查起訴。
   理  由
一、訊據被告丙○○對於上揭加重竊盜、普通搶奪既遂、攜帶美
    工刀搶奪未遂等事實均坦承不諱，經核與同案被告甲○○於
    偵查、本院審理時供述之如附表編號一至四所示之搶奪情節
    相符，並經證人蘇春、孫嘉駿於警詢中、證人葉麗秋、顏牡
    丹、乙○○於警、偵訊中、證人蔡謝來喜於偵查中證述屬實
    ，復有車輛竊盜、車牌失竊資料個查詢報表－查詢車牌認可
    資料、孫嘉駿贓物認領保管單一紙、查獲照片二十幀、車輛
    車牌失竊作業－新增牌照認可資料、車籍作業系統－查詢認
    可資料一紙及現場圖在卷可稽，足認被告丙○○之自白與事
    實相符。本件事證明確，被告丙○○之犯行，應堪認定。
二、查螺絲起子、美工刀均屬金屬製品，質地尖銳，客觀上足以
    對人之生命、身體構成威脅，屬兇器之一種。又刑法第三百
    二十一條第一項第一款之攜帶兇器，於夜間侵入住宅竊盜罪
    ，其所謂「住宅」，乃指人類日常居住之場所而言，公寓、
    大廈亦屬之。至公寓、大廈地下室，雖僅供各住戶出入通行
    ，然就公寓、大樓之整體而言，該地下室為該公寓、大廈之
    一部分，而與該公寓有密切不可分之關係，應屬住宅之一部
    分無疑。是核被告丙○○所為，係犯刑法第三百二十一條第
    一項第三款、第一款之攜帶兇器，於夜間侵入住宅竊盜罪、
    同法第三百二十五條第一項之普通搶奪既遂罪及同法第三百
    二十六條第二項、第一項之攜帶兇器搶奪未遂罪。起訴書雖
    認被告丙○○上揭所犯竊取孫嘉駿所有車牌之犯行，係犯刑
    法第三百二十條第一項之普通竊盜罪，然被告丙○○所為該
    竊盜部分犯行，業據公訴人於本院審理時當庭更正該部分之
    起訴法條應為刑法第三百二十一條第三款、第一款，本院自
    無再予更正之必要，併予指明。被告丙○○與同案被告甲○○就上揭如附表編號一至四所示之普通搶奪犯行，有犯意聯
    絡及行為分擔，為共同正犯。被告丙○○先後多次普通搶奪
    既遂、攜帶兇器搶奪未遂之犯行，時間緊密，觸犯構成要件
    相同之罪名，顯係基於概括之犯意為之，應依連續犯之規定
    論以一攜帶兇器搶奪未遂罪，並加重其刑。被告丙○○上揭
    所犯攜帶兇器搶奪未遂、加重竊盜二罪間，有方法結果之牽
    連關係，依刑法第五十五條之規定，應從較重之攜帶兇器搶
    奪未遂罪論處。又被告丙○○前曾於九十二年間，因違反槍
    砲彈藥刀械管制條例案件，經臺灣高等法院臺中分院於九十
    二年十二月四日判處有期徒刑一年確定，於九十三年十月十
    五日縮刑期滿而執行完畢，有臺灣高等法院被告前案紀錄表
    附卷可參，其受有期徒刑之執行完畢，五年以內再犯有期徒
    刑以上之罪，為累犯，應依刑法第四十七條之規定就攜帶兇
    器搶奪未遂罪部分遞加重其刑。又被告丙○○雖已著手實行
    攜帶兇器搶奪之犯行，惟尚未生搶得財物之結果，其犯罪尚
    屬未遂，應依刑法第二十六條前段之規定，按既遂犯之刑度
    減輕其刑，並先加後減。爰審酌被告丙○○有多次犯罪前科
    ，素行不良，有上揭臺灣高等法院被告前案紀錄表附卷可稽
    ，竟為搶罪奪犯行，惡行非輕，並考其犯罪之動機係因缺錢
    花用、所用之手段、所得財物價值，連續多次犯案，對被害
    人之心理造成不可磨滅之陰影，影響社會秩序甚鉅，惟念其
    犯後已坦承犯行，態度良好等一切情狀，量處如主文所示之
    刑，以資懲儆；又公訴人雖於起訴書中具體求處被告丙○○
    有期徒刑四年六月，然本院審酌上情，認本件應量處被告丙○○如主文所示之主刑為適當，公訴人所請顯屬過重，尚難
    准許，併予敘明。末查，扣案之美工刀一把，係被告丙○○
    供犯如附表編號五所示之搶奪犯行所用之物，而未扣案之螺
    絲起子一支，則係被告丙○○供犯上揭加重竊盜所用之物，
    且亦無證據證明業已滅失，並均為被告丙○○所有，業據被
    告丙○○供承在卷，應依刑法第三十八條第一項第二款宣告
    沒收。
據上論斷，應依刑事訴訟法第二百七十三條之一第一項、第二百
九十九條第一項前段，刑法第二十八條、第五十六條、第三百二
十一條第一項第一款、第三款、第三百二十六條第二項、第一項
、第五十五條、第二十六條前段、第四十七條，第三十八條第一
項第二款，判決如主文。
中　　華　　民　　國　　94　　年　　1 　　月　　24　　日
  　　　　　　　　　　　臺灣臺中地方法院刑事第十一庭
                                法　官  王世華
上為正本係照原本作成
如不服本判決，應於送達後十日內向本院提出上訴狀（須附繕
本），上訴於台灣高等法院台中分院。
                                書記官  劉易柔
中　　華　　民　　國　　94　　年　　1 　　月　　24　　日
附錄本判決論罪科刑之法條：
中華民國刑法第三百二十一條
 犯竊盜罪而有左列情形之一者，處六月以上、五年以下有期徒刑
：
一  於夜間侵入住宅或有人居住之建築物、船艦或隱匿其內而犯
之者。
二  毀越門扇、牆垣或其他安全設備而犯之者。
三  攜帶兇器而犯之者。
四  結夥三人以上而犯之者。
五  乘火災、水災或其他災害之際而犯之者。
六  在車站或埠頭而犯之者。
前項之未遂犯罰之。
刑法第三百二十五條第一項
意圖為自己或第三人不法之所有，而搶奪他人之動產者，處六月
以上五年以下有期徒刑。
中華民國刑法第三百二十六條
 (加重搶奪罪)
犯前條第一項之罪，而有第三百二十一條第一項各款情形之一者
，處一年以上七年以下有期徒刑。
前項之未遂犯罰之。
附表
┌──┬──────┬──────┬────┬───────────┬─────────┐
│編號│時        間│地        點│ 被害人 │搶奪方法              │搶奪財物          │
├──┼──────┼──────┼────┼───────────┼─────────┤
│一  │94年月８日│臺中縣太平市│蔡謝來喜│見被害人騎乘機車，由吳│皮包一只（內有行動│
│    │時分許  │新和街號前│        │柏憲騎乘懸掛竊得之MR6-│電話機一支、現金一│
│    │            │            │        │608號車牌之機車（原車 │千二百元）        │
│    │            │            │        │牌號碼為AE7-290），後 │                  │
│    │            │            │        │載丙○○，接近被害人，│                  │
│    │            │            │        │由丙○○徒手搶奪被害人│                  │
│    │            │            │        │機車菜籃上之皮包      │                  │
├──┼──────┼──────┼────┼───────────┼─────────┤
│二  │94年月日│臺中縣太平市│蘇春    │見被害人騎乘機車，由吳│皮包一只（內有 OKW│
│    │時分許  │長億里太平路│        │柏憲騎乘懸掛竊得之MR6-│AP A361 型行動電話│
│    │            │145號前     │        │608號車牌之機車（原車 │機一支、郵局存摺一│
│    │            │            │        │牌號碼為AE7-290），後 │本、健保卡及身分證│
│    │            │            │        │載丙○○，接近被害人，│各一張、現金三千元│
│    │            │            │        │由丙○○徒手搶奪被害人│）                │
│    │            │            │        │懸掛在機車把手上之皮包│                  │
├──┼──────┼──────┼────┼───────────┼─────────┤
│三  │94年月日│臺中縣霧峰鄉│葉麗秋　│見被害人獨自步行路旁，│皮包一只（內有行動│
│    │時分許  │民生路113號 │        │由甲○○騎乘懸掛竊得之│電話機一支、健保卡│
│    │            │前          │        │MR6-608號車牌之機車（ │一張、鑰匙、現金九│
│    │            │            │        │原車牌號碼為AE7-290） │百三十元）        │
│    │            │            │        │，後載丙○○，接近被害│                  │
│    │            │            │        │人，由丙○○徒手搶奪被│                  │
│    │            │            │        │害人右手所持之皮包    │                  │
├──┼──────┼──────┼────┼───────────┼─────────┤
│四  │94年月日│臺中縣太平市│顏牡丹  │見被害人騎乘機車，由吳│皮包一只（汽車駕照│
│    │時許      │德安街與工業│        │柏憲騎乘懸掛竊得之MR6-│、機車駕照、機車行│
│    │            │路口        │        │608號車牌之機車（原車 │照、健保卡各一張、│
│    │            │            │        │牌碼號為AE7-290），後 │鎖匙及遙控器一個、│
│    │            │            │        │載丙○○，接近被害人，│現金四萬八千元）  │
│    │            │            │        │由丙○○徒手搶奪被害人│                  │
│    │            │            │        │機車腳踏板上之皮包    │                  │
├──┼──────┼──────┼────┼───────────┼─────────┤
│五  │94年月日│臺中縣大里市│乙○○  │見被害人騎乘機車，由賴│未遂              │
│    │時分許  │永興路193號 │        │村盈騎乘懸掛竊得之JAE-│                  │
│    │            │前          │        │323號車牌之機車（原車 │                  │
│    │            │            │        │牌號碼為NQH-357），接 │                  │
│    │            │            │        │近被害人，由丙○○從後│                  │
│    │            │            │        │方持客觀上足供兇器使用│                  │
│    │            │            │        │之美工刀割斷被害人身背│                  │
│    │            │            │        │之皮包肩帶，經被害人反│                  │
│    │            │            │        │抗而未得逞            │                  │
└──┴──────┴──────┴────┴───────────┴─────────┘
